# 请教：创业投资基金的财务核算和报表格式

提问人：雷雷 sir 时间：2013-02-24 10:30:18
接触到一个创业投资基金， 2012 年刚成立，企业形式是合伙企业（有限合伙），执行的是企业会计准则，因为还没开展投资，主要是设立时的一些费用和托管费。企业财务人员编制的资产负债表和利润表是按照一般企业的报表格式来的。 想请教一下： 此类企业报表格式和财务核算是否要执行中国证监会于 2010 年 2 月 8 日发布的《证券投资基金信息披露XBRL模板第 3 号<年度报告和半年度报告>》和中国证券业协会于 2007 年 5 月 15 日颁布的《证券投资基金会计核算业务指引》？

回答人：chenyiwei
在具体的科目设置、确认和计量方法等问题上，可以参照公募基金核算的相关实务做法。但并不需要完全遵循你在此处所述的“中国证监会于 2010 年 2 月 8 日发布的《证券投资基金信息披露XBRL模板第 3 号<年度报告和半年度报告>》和中国证券业协会于 2007 年 5 月15 日颁布的《证券投资基金会计核算业务指引》”。

提问人：雷雷 sir 时间：2013-02-24 13:49:47
回复 chenyiwei 的帖子
谢谢陈版。又看了下合伙协议，不允许投资于已上市公司、股票、期货等，其实质就是一个基金，但报表格式还采用一般企业的格式，我现在拿不准报表附注是不是也要面面俱到。比如存货、投资性房地产这个按照合伙协议根本就不会采购，相应的会计政策和会计估计是否也要在附注中列明？

回答人：chenyiwei
不用。你可以下载一个公募基金的报告，参照其内容和格式编写即可。